# 请问陈版主关于 BOT 会计核算

提问人：shilei3354795 时间：2019-03-19 11:27:46
我公司是一个 BOT 的污水项目公司，我公司不直接参与施工建设，而是将所有工程总承包给其他建筑商，不涉及直接向使用者付费，而是属于政府支付可行性缺口补助。请问一下，我公司支付建设期的工程款项应该是进入“长期应收款”还是 “无形资产”？是肯定不能进入在建工程科目吗？

回答人：chenyiwei
应根据《企业会计准则解释第 2 号》第五条规定，根据未来收款金额与污水处理量、处理成本等因素的关系，确定有无每年固定的款项拨付用于回收项目建设成本并获取资金占用费收入，据此确定是金融资产模式还是无形资产模式，或者两者的混合模式。
所建造的基础设施不是项目公司的固定资产。

提问人：shilei3354795 时间：2019-03-20 09:48:11
关于未来收款，大概分成两类： 1 、资本金和银行贷款及利息在建设期结束后，按照固定的金额拨付给企业
2 、在运营期，按照污水处理成本拨付给企业，应该是不固定的款项那这是否就是属于两者混合的模式，既要确定金融资产模式还是无形资产模式？
资本金和银行贷款及利息在建设期结束后，按照固定的金额拨付给企业，要确认为金融资产模式？长期应收款核算吗？
在建设期的支付的工程款及各类费用应该确认为无形资产模式，入无形资产核算？待运营期开始，再按照特许经营权来年限来进行摊销？

回答人：chenyiwei
如果固定拨款足以收回投资成本和资金成本的，则基本属于金融资产模式。